【裁判字號】    89,訴,771
【裁判日期】    890823
【裁判案由】    毒品危害防制條例
【裁判全文】
臺灣臺南地方法院刑事判決                          八十九年度訴字第七七一號
    公  訴  人  臺灣台南地方法院檢察署檢察官
    被      告  甲○○
右列被告因毒品危害防制條例案件，經檢察官提起公訴（八十九年度毒偵緝字第二一
二號）及移送併辦（八十九年度偵字第一四０七號、第一四三二號），本院判決如左
：
    主  文
甲○○連續施用第一級毒品，累犯，處有期徒刑柒月；又連續施用第二級毒品，累犯
，處有期徒刑柒月。應執行有期徒刑壹年。
    事  實
一、甲○○（於民國八十六年間曾因侵占案件，經本院判處有期徒刑四月確定，甫於
    八十八年九月二十八日執行完畢）前於八十七年間因涉嫌施用第二級毒品案件，
    經本院送請觀察、勒戒後，認無繼續施用毒品之傾向，而於八十七年十月七日以
    八十七年度訴緝字第七六判決判處免刑確定。復於八十八年一月間因涉嫌施用第
    二級毒品，經送請觀察、勒戒後，認無繼續施用毒品之傾向，經台灣台南地方法
    院檢察署檢察官於八十八年三月二十九日以八十八年度偵字第三一四八號處分不
    起訴確定。惟查甲○○復基於概括犯意，自八十九年二月十五日起至八十九年五
    月八日止，連續在台南市○○街一二一巷十二號家中，施用第一級毒品海洛因多
    次；復另行起意，並基於概括犯意，自八十九年二月十五日起至八十九年四月底
    某日止，連續在台南市○○街一二一巷十二號家中，施用第二級毒品安非他命多
    次。嗣經警於八十九年二月十六日、同年四月二十一日、同年五月八日經警採尿
    送驗，發現呈嗎啡及安非他命陽性反應而查知上情。台灣台南地方法院檢察署檢
    察官聲請本院以八十九年度毒聲字第一０三六號裁定甲○○送台灣台南看守所附
    設勒戒處所觀察、勒戒後，認有繼續施用毒品傾向，再聲請本院以八十九年度毒
    聲字第一六九三號裁定送台灣台南戒治所強制戒治。
二、案經台南市警察局移送臺灣臺南地方法院檢察署檢察官偵查起訴及移送併辦。
    理  由
一、訊據被告甲○○坦承於不起訴處分確定後又連續施用第一級毒品海洛因多次及施
    用安非他命乙次，惟辯稱：伊僅在八十九年二月十五日在家中施用第二級安非他
    命一次云云。經查：
  (一)被告於八十九年二月十五日起至八十九年五月八日止在台南市○○街一二一巷十
    二號住處連續施用第一級毒品海洛因之事實，已據被告坦承不諱；被告於八十九
    年二月十六日、同年四月二十一日、同年五月八日為警查獲後，經採集尿液送台
    南市衛生局檢驗結果呈嗎啡陽性反應（按海洛因係由嗎啡經化學合成而製得，經
    注射進入人體後，因代謝而分解又生成嗎啡，因此施打海洛因後，由尿液中檢驗
    結果仍為嗎啡反應），有該局出具之檢驗成績書三紙附卷可稽。被告之自白核與
    事實相符。
  (二)又被告雖辯稱僅於八十九年二月十五日施用安非他命乙次，之後即未再施用云云
    。惟被告於偵查中即坦承施用安非他命至八十九年四月底（見八十九年度毒偵字
    第一四０七號第九頁背面），且被告於八十九年二月十五日、同年四月二十一日
    為警查獲後，經採集尿液送台南市衛生局檢驗結果呈安非他命類陽性反應，此有
    該局檢驗成績書二紙在卷可憑。復按安非他命經投與人體後，約70％於二十四小
    時內自尿中排出，約90％於九十六小時內自尿中排出，其吸食時間距採集時間最
    長不會超過四日，已據行政院衛生署藥物食品檢驗局於八十一年二月八日以 (81
    藥檢壹字第一一五六號函敘明白。足認被告於八十九年四月二十一日被查獲當日
    ，或前四日內某時有施用毒品安非他命之犯行，被告於偵查中之自白與事實相符
    。被告所辯僅在八十九年二月十五日施用一次，顯係避重就輕之詞。本件事證明
    確，被告犯行堪可認定。
二、按被告前於八十七年間因涉嫌施用第二級毒品案件，經本院送請觀察、勒戒後，
    認無繼續施用毒品之傾向，而於八十七年十月七日以八十七年度訴緝字第七六判
    決判處免刑確定；復於八十八年一月間因涉嫌施用第二級毒品，經送請觀察、勒
    戒後，認無繼續施用毒品之傾向，經台灣台南地方法院檢察署檢察官於八十八年
    三月二十九日以八十八年度偵字第三一四八號處分不起訴確定，此有該判決書在
    卷，及本院依職權調閱上揭偵查卷宗核閱無誤。今被告再施用第一級、第二級毒
    品，且經觀察、勒戒後，仍有繼續施用傾向，復有上開本院八十九年度毒聲字第
    一０三六號裁定及台灣台南看守所八十八年五月二十四日南所就衛字第０七七０
    ─一三函送之八九０七一七號證明書各一紙可證，其於五年內三犯毒品危害防制
    條例第十條之罪，已經本院以八十八年毒聲字第一六九三號裁定入戒治處所強制
    戒治。核其所為，係犯毒品危害防制條例第十條第一項、第二項之罪。其所犯上
    開二罪，犯意各別、行為互異，應分論併罰。其施用毒品前後持有毒品之低度行
    為已為其施用之高度行為所吸收，不另論罪。又被告先後數次施用第一級毒品、
    第二級毒品犯行，時間緊接，犯罪構成要件相同，顯均係基於概括犯意為之，應
    依連續犯之規定論以一罪，併分別依法加重其刑。又被告於八十六年間曾因侵占
    案件，經本院判處有期徒刑四月確定，甫於八十八年九月二十八日執行完畢，此
    有台灣台南地方法院檢察署刑案資料查註紀錄表、台灣高等法院被告全國前案紀
    錄表在卷可按，其於五年之內再犯本件有期徒刑以上之罪，為累犯，應分別依法
    遞加重其刑。爰審酌被告犯罪之動機、目的、手段、所生損害及犯罪後態度等一
    切情狀，分別量處如主文所示之刑，併定依執行之刑。
三、又公訴人固僅起訴被告於八十九年二月十六日或之前一、二日內施用第一級毒品
    、第二級毒品犯行，惟查被告於八十九年二月十七日起至八十九年五月八日止施
    用第一級毒品海洛因犯行、自八十九年二月十七日起至八十九年四月底止施用第
    二級毒品安非他命犯行，與前揭起訴部分，均時間緊接，犯罪構成要件相同，顯
    均係基於概括之犯意反覆為之，均為連續犯之裁判上一罪之關係，均為起訴效力
    所及，且復均經公訴人移送併辦（八十九年度偵字第一四０二號、一四三二號）
    ，本院自均得審理，附此併予敘明。
四、據上論結，應依刑事訴訟法第二百九十九條第一項前段，毒品危害防制條例第十
    條第一項、第二項，刑法第十一條前段、第五十六條、第四十七條、第五十一條
    第五款，判決如主文。
中    華    民    國      八十九      年      八      月    二十三      日
                                  臺灣臺南地方法院刑事第四庭
                                      法  官  張  麗  娟
右正本證明與原本無異
如不服本判決，應於判決送達後十日內，向本院提出上訴狀。
                                      書記官  陳  怡  吟
中    華    民    國      八十九      年      八      月    二十三      日
附錄法條：
毒品危害防制條例第十條
施用第一級毒品者，處六月以上五年以下有期徒刑。
施用第二級毒品者，處三年以下有期徒刑。


司法院資訊處製作；財團法人民間司法改革基金會備份。
